最高法院民事判決　　　　　　　　　　　　　　　八十六年度台上字第二六四五號
　　上　訴　人　永福建設有限公司
　　法定代理人　林信和
　　訴訟代理人　詹俊平律師
　　被 上訴 人　甲○○
右當事人間請求履行服務契約事件，上訴人對於中華民國八十六年一月二十日台灣高
等法院台南分院第二審判決(八十五年度上字第四七六號)，提起上訴，本院判決如左
：
    主  文
上訴駁回。
第三審訴訟費用由上訴人負擔。
    理  由
本件被上訴人主張：兩造於民國八十二年二月二十五日簽訂員工服務契約書，約定以
同年月二十八日為契約生效日，標的物賜伯寶座大廈取得使用執照後滿六個月為契約
滿期日，翌日為契約終止日，惟上訴人應於每年農曆五月底、十二月底分別發給伊定
期獎金，每次獎金為該月薪資之一點五倍；另俟標的物之結構體完成日，並得向上訴
人領得該工程完工獎金新台幣（下同）十五萬元；契約期滿日，上訴人應無條件付予
伊工程完工金一百八十萬元。惟上訴人並未於八十四年農曆五月底及十二月底分別
發給伊當時薪資六萬六千元之一點五倍即十九萬八千元之定期金，僅發給六千元獎
金；又標的物賜伯寶座大廈結構體已完成，並於八十四年十一月十五日取得使用執照
，至八十五年五月十五日為取得使用執照滿六個月之契約滿期日，八十五年五月十六
日為契約終止日，上訴人依約應再分別給付結構體工程完工金十五萬元及工程完工
金一百八十萬元，但上訴人僅給付伊結構體完成獎金七萬五千元等情，求為命上訴
人給付二百零六萬七千元及其法定遲延利息之判決。
上訴人則以：兩造訂約之本意，須被上訴人俟工程實際完工，即所有工程已驗收無瑕
疵，房屋可隨時點交予購屋者進住使用之狀態，方可領取工程完工獎金一百八十萬元
。故雙方曾口頭約定：於取得使用執照後六個月仍不能實際完工交屋予客戶時，被上
訴人仍須工作至全部工程實際完工之日，薪資照發，不得擅自離職。但目前賜伯寶座
大廈尚未全部完工，縱已取得使用執照，亦屬條件尚未成就，被上訴人不得請求領取
完工獎金等語，資為抗辯。
原審斟酌全辯論意旨及調查證據之結果，以：被上訴人主張之前開事實，經證人林昌
見結證屬實，復有員工服務契約書、台南市政府工務局南工使字第二七○二號使用
執照影本為證，上訴人對契約之真正亦不爭執。依兩造所訂系爭員工服務契約書第一
項後段訂定：標的物賜伯寶座大廈取得使用執照後滿六個月為契約滿期日，翌日為契
約終止日；第三項第七款約定：俟乙方（即被上訴人）契約期滿日，甲方（即上訴人
）應無條件付予乙方工程完工獎金新台幣壹佰捌拾萬元等語。該約定係以標的物賜伯
寶座大廈既能取得使用執照，應已達到可使用之狀態，倘尚有未完工部分，或有瑕疵
，而有被上訴人應負責任之事由，自當在取得使用執照後六個月內，要求被上訴人負
責處理或修補完成，否則，於取得使用執照後滿六個月為契約期滿日，即視為工程已
完工，上訴人即應無條件付予被上訴人工程完工獎金。上訴人既未在契約期滿前，命
被上訴人處理，則在契約期滿後，上訴人即應依約定無條件給付被上訴人工程完工獎
金。是上訴人抗辯：兩造曾口頭約定，須俟賜伯寶座大廈實際全部完工，亦即所有工
程已驗收無瑕疵，房屋可隨時點交予購屋者進住使用之狀態，方可領取工程完工獎金
一百八十萬元，目前該棟大樓尚有部分工程未完工及驗收，自不得領取工程獎金云云
，應無可採。被上訴人自得請求給付工程完工金一百八十萬元。其次，上訴人已陳
明被上訴人在離職前之月薪為六萬六千元，則八十四年農曆五月底及十二月底之定期
獎金為月薪之一點五倍即九萬九千元，被上訴人主張上訴人僅發給六千元，上訴人尚
欠被上訴人之定期獎金為十九萬二千元（99,000元×2-6,000元=192,000元 ）。上訴
人對於尚欠被上訴人定期金十九萬二千元、結構體完成金七萬五千元，亦不爭執
。從而被上訴人本於履行契約之法律關係，請求上訴人給付獎金二百零六萬七千元（
192,000元+75,000元+1,800,000元=2,067,000元），及其法定遲延利息，應予准許，
為其心證之所由得。並說明對兩造其餘攻擊防禦方法之取捨意見，因而維持第一審所
為上訴人敗訴判決，駁回其上訴，經核於法洵無違誤。上訴論旨，徒就原審取捨證據
、認定事實，暨解釋契約之職權行使，指摘原判決不當，聲明廢棄，不能認為有理由
。
據上論結，本件上訴為無理由。依民事訴訟法第四百八十一條、第四百四十九條第一
項、第七十八條，判決如主文。
中      華      民      國    八十六    年      八      月    二十二    日
                              最高法院民事第六庭
                                  審判長法官  吳  啟  賓
                                        法官  洪  根  樹
                                        法官  謝  正  勝
                                        法官  劉  福  來
                                        法官  黃  熙  嫣
      右正本證明與原本無異
                                              書  記  官
中      華      民      國    八十六    年      九      月      五      日
